灣高等法院刑事判決　　　　　　　　　　　　　　九十三年度上重訴字第一六號
　　上　訴　人
　　即　被　告　乙○○
　　選任辯護人　吳玲華律師
　　　　　　　　林士祺律師
右上訴人因毒品危害防制條例案件，不服臺灣桃園地方法院九十年度重訴字第三一號
，中華民國九十二年十二月三十日第一審判決（起訴案號：臺灣桃園地方法院檢察署
九十年度毒偵字第七四七號）及移送併案審理（臺灣板橋地方法院檢察署九十年度偵
字第八九七號、臺灣桃園地方法院檢察署九十年度偵字第九五六一號、九十年度偵字
第一五八九０號、臺灣士林地方法院檢察署九十年度毒偵字第一五三三號），提起上
訴，本院判決如左：
    主  文
原判決撤銷。
乙○○連續販賣第一級毒品，累犯，處無期徒刑，褫奪公權終身。扣案如附表一編號
１、附表二編號１、附表三編號１、附表四編號１、附表五編號１所示之第一級毒品
沒收銷燬之，該毒品之外包裝及如附表一編號３、附表二編號３、附表三編號３、附
表四編號３、附表五編號３所示之物均沒收之。販賣第一級毒品海洛因所得新臺幣拾
陸萬伍仟元應予沒收，如全部或一部不能沒收時，以其財產抵償之。又連續販賣第二
級毒品，累犯，處有期徒刑拾年，褫奪公權捌年。扣案如附表一編號２、附表二編號
２、附表三編號２、附表四編號２、附表五編號２所示之第二級毒品沒收銷燬之，該
毒品之外包裝及如附表一編號３、附表二編號３、附表三編號３、附表四編號３、附
表五編號３所示之物均沒收之。販賣第二級毒品安非他命所得新臺幣伍萬元應予沒收
，如全部或一部不能沒收時，以其財產抵償之。應執行無期徒刑，褫奪公權終身。扣
案如附表一編號１、２、附表二編號１、２、附表三編號１、２、附表四編號１、２
、附表五編號１、２所示之第一級、第二級毒品均沒收銷燬之，該毒品之外包裝及如
附表一編號３、附表二編號３、附表三編號３、附表四編號３、附表五編號３所示之
物均沒收之。販賣第一級毒品海洛因所得新臺幣拾陸萬伍仟元、販賣第二級毒品安非
他命所得新臺幣伍萬元，均應予沒收，如全部或一部不能沒收時，以其財產抵償之。
    事  實
一、乙○○前曾因犯竊盜、違反麻醉藥品管理條例、妨害公務等罪，分別經臺灣臺中
    地方法院、臺灣南投地方法院判處有期徒刑三年、六月、一年二月確定，經合併
    定應執行之刑為四年，於民國八十八年十一月二十八日假釋期滿，以執行完畢論
    。詎乙○○仍不知悔改，明知海洛英及安非他命、大麻、ＭＤＭＡ、ＭＤＡ分別
    為毒品危害防制條例第二條所規範之第一級與第二級毒品，竟基於販賣第一級毒
    品海洛因、第二級毒品安非他命、ＭＤＭＡ、ＭＤＡ營利之概括犯意，先於八十
    九年六月十六日以後（乙○○因強制戒治於八十九年六月十六日停止戒治出監）
    至八十九年十二月二十八日以前該段期間某時，販入如附表一編號一之第一級毒
    品海洛因、附表一編號二之第二級毒品安非他命、大麻、ＭＤＭＡ、ＭＤＡ等毒
    品，嗣於八十九年十二月二十八日七時三十五分許，乙○○駕駛車號ＪＦ｜七二
    六九號自小客車，搭載少女許Ｏ珊（確實姓名、年籍詳卷），停於國道二號公路
    東向十九公里處外側路肩休息，為警查獲，並在其車內查獲如附表一所示之物。
    乙○○復於九十年二月二日以後（乙○○於前次＜八十九年十二月二十八日＞被
    查獲時即遭羈押，於九十年二月二日停止羈押出所）至九十年二月十四日以前該
    段時間內某時，意圖營利，販入數量龐大之如附表二編號１之第一級毒品海洛因
    、附表二編號２之第二級毒品安非他命，嗣於九十年二月十四日二十三時許，乙
    ○○至桃園縣桃園市○○路五一七樓之四葉敏苓住處，適逢警員於該日已先行查
    獲葉敏苓，再依葉敏苓之供詞於翌日（十五日）凌晨三時三十分許，在桃園縣桃
    園市○○路加油站旁，乙○○所駕駛之車號七Ａ｜四七二九號自小客車內，查獲
    如附表二所示之物。
二、乙○○承續前概括之犯意，又於九十年二月十五日以後至同年六月九日以前該段
    時間內某時，意圖營利，販入如附表三編號一所示之第一級毒品海洛因、附表三
    編號二之第二級毒品安非他命，嗣於九十年六月九日十時許，在桃園縣龜山鄉○
    ○路○段一九五號碧雲天旅館三○二室內，警員當場查獲乙○○、甲○○、葉光
    裕、許堯萍等四人，並扣得如附表三所示之物。乙○○又於九十年六月十日以後
    至同年六月十八日以前該段時間內某時，意圖營利，販入數量龐大之如附表四編
    號一所示之第一級毒品海洛因、附表四編號二之第二級毒品安非他命，嗣於九十
    年六月十八日十九時四十八分許，其駕駛改懸掛車號ＭＡ－一九一九號車牌之自
    小客車（該車原懸掛車號三Ｂ－０六六二號車牌），因違規行駛路肩，在國道一
    號高速公路南向五股交流道出口匝道處為警查獲，並在該車後行李廂內扣得如附
    表四所示之物。乙○○又於九十年六月十九日以後至同年九月十四日以前該段時
    間內某時，意圖營利，販入數量龐大之如附表五編號１所示之第一級毒品海洛因
    、附表五編號二所示之第二級毒品安非他命，嗣於九十年九月十四日二十時十分
    許，乙○○駕駛車號九Ｎ－七五九一號自小客車停放於桃園縣中壢市○○路一一
    三號附近，乙○○因發現警員乃趁隙將其所持有之第一級毒品海洛因一包丟棄在
    地，為警當場發現查獲，並在其褲袋內起出汽車鑰匙一支而開啟車號九Ｎ｜七五
    九一號自小客車，扣得如附表五所示之物。另乙○○於九十年二月二日起至同年
    月二十五日前之該段期間內某時，承前販賣第二級毒品之概括犯意，以新臺幣（
    下同）二萬元（證人溫盛評證稱係二萬「多」元，此處以最有利於乙○○之最低
    價格計算）之價格，販賣第二級毒品安非他命（重約一兩）予溫盛評，並藉此從
    中獲利。乙○○另於九十年二月間（應係二月二日以後）起至九十年七月二十八
    日止，承前販賣第一級毒品之概括犯意，或在桃園縣迴龍萬壽路的汽車賓館，或
    至臺北市○○街三六號十樓之二耿貴榮住處，連續販賣第一級毒品海洛因予耿貴
    榮共三次（以耿貴榮所述最有利於乙○○之最低次數計），每次半兩，各次金額
    五萬五千元，並藉此從中牟利。乙○○又承前販賣第二級毒品之概括犯意，於九
    十年二月間起（應係二月二日以後）至九十年七月二十八日止，或在桃園縣迴龍
    萬壽路的汽車賓館，或至同前耿貴榮住處，連續販賣第二級毒品安非他命予耿貴
    榮三次（以耿貴榮所述最有利於乙○○之最低次數計），每次一兩，各次金額一
    萬元，並藉此從中獲利。
三、案經臺北市警察局文山第一分局、臺北縣警察局板橋分局、桃園縣警察局中壢分
    局報請臺灣桃園地方法院檢察署檢察官偵查起訴及移送併案審理、國道公路警察
    局第六警察隊報請臺灣板橋地方法院檢察署檢察官移送併案審理、國道公路警察
    局第一警察隊報請臺灣桃園地方法院檢察署檢察官呈請臺灣士林地方法院檢察署
    檢察官移送併案審理。
    理  由
一、訊據被告乙○○矢口否認有販入第一級毒品和第二級毒品之犯行，亦否認曾販賣
    毒品予溫盛評和耿貴榮之犯行，辯稱：於八十九年十二月二十八日七時三十五分
    許在其所駕車上之手提包內所查獲之如附表一所示之毒品等物，係乘客黃永忘、
    陳文雄所留下，並非其所有；於九十年二月十五日，在車號七Ａ｜四七二九號自
    小客車內所查獲之如附表二所示之毒品等物，係阿木託溫育華（嗣改名為溫盛評
    ）帶給吳家政，而由溫育華放在其車上；於九十年六月九日十時許碧雲天旅館三
    ○二室內所查獲之如附表三所示之毒品等物，是吳家政的，而該三０二室則是廖
    秀娟承租的，伊進去約十幾分鐘就被查獲；於九十年六月十八日十九時四十八分
    ，在其所駕之自小客車內所查獲之如附表四所示之毒品等物，因車是向耿貴榮借
    的，毒品是耿貴榮留在車上的；於九十年九月十四日二十時十分，警員在九Ｎ｜
    七五九一號自小客車所查獲之如附表五所示之毒品等物，因該車並非其所駕駛，
    而是黃俊龍所駕駛，黃俊龍和其約在三勝餐廳見面，而將前開車號九Ｎ－七五九
    一號自小客車之車鑰匙交給伊；而溫盛評和耿貴榮是因挾怨報復，故稱伊曾販賣
    毒品給他們云云。惟查：
（一）被告雖先辯稱如附表一所示之毒品等物，係乘客黃永忘、陳文雄留在伊車上云
      云，嗣於偵查中卻又改稱，前開毒品是周慶興、黃永忘所留下的云云，惟查：
  １、證人許珮珊證稱：伊於十二月二十七日在迴龍搭上被告之車，伊上車時該藏放
      毒品的手提袋即放在其座位腳踏墊附近，當天並沒有其他人上該車（見臺灣板
      橋地方法院檢察署八十九年度偵查卷八九七號第一六○至一六二頁、原審卷（
      四）第五頁）、伊記得看到乙○○將針筒放入該皮包內等語（見同上偵卷第一
      六六、一六七頁）。又證人即警員羅春木、吳坤宗證稱：當時該車有撞到護欄
      ，油表的紅色燈已亮，擦撞到右前車頭，經詢問拖吊車駕駛，其表示看到被告
      手上有拿一塊白色塊狀的東西，渠等在駕駛座被告兩腿間查到一海洛因磚，其
      餘均在右前座腳踏處之手提袋內查扣，至於錢和支票則是放在後座皮包內查獲
      ，當時被告還辯稱放在他兩腿間的磚，是他平常用的藥品，渠等查獲右前座之
      手提袋時，許０珊配合打開手提袋時，被告就罵許０珊說她把他害死了等語（
      見同上偵查卷第六八頁背面至第六九頁）。
  ２、被告雖辯稱當天陳文雄、黃永忘是在被查獲當日（八十九年十二月二十八日）
      清晨五時許左右搭乘伊便車欲至中和等語，惟查證人許０珊在更早之前（同年
      月二十七日下午）即已搭乘被告之車，且證稱伊上車時即看見該手提袋等語，
      足見被告所辯不實。而被告係將車停在高速公路之路肩休息時為警查獲，警員
      尚在其腳間發現一塊海洛因磚。雖證人周慶興曾於偵訊時稱該次被查獲毒品係
      朋友「黃永忘」留下的，黃永忘將毒品放在許０珊所坐之右前座腳下，至於「
      陳文雄」之名，是朋友亂稱呼伊的等語（見同上偵卷第九十九頁反面、第一百
      頁），惟嗣後改供稱：伊於前述該日並未搭乘被告乙○○的車，是因被告乙○
      ○曾在監房內託伊於偵訊時作上述供詞，伊才為前述不實之陳述，伊未曾自稱
      是「陳文雄」等語（見同上偵卷第一六○至一六二頁），足見被告曾在監房中
      託周慶興為前述虛偽之證述，周慶興始於前次偵訊時，為前開不實之證詞，是
      上述周慶興於偵訊時不實之證述，自不足為有利於被告之認定。
  ３、被告雖辯稱當天陳文雄、黃永忘是在被查獲當日（八十九年十二月二十八日）
      清晨五時許左右搭乘伊便車欲至中和，惟證人許０珊在更早之前（同年月二十
      七日下午）即已搭乘被告之車，且證稱伊上車時手提袋就在其腳下（見同上偵
      卷第一六一頁），有如上述，足見被告上開所辯為不實在。而被告係將車停在
      高速公路之路肩休息時為警查獲，警員尚在其腳間發現一塊海洛因磚，參以證
      人周慶興已證稱被告乙○○有託其為不實之證述之情，足見被告所辯並不實在
      。
  ４、扣案之如附表一編號１、２所示之物，分別為第一級、第二級毒品之事實（各
      該毒品之成分、重量詳如附表所示），此有法務部調查局鑑定通知書二紙、國
      防部憲兵司令部刑事鑑識中心鑑驗通知書乙紙、行政院生署管制藥品管理局檢
      驗成績書乙紙附卷可稽（見同上偵卷第八三頁、八四頁、原審卷（四）第五二
      、五三頁。此外復有其餘如附表一所示之扣案物品及照片十二幀可稽，經原審
      勘驗扣案之記事簿內文字之記載，發現記事簿之記錄者於書寫「苗栗」、「里
      」等字之有「田」之部分時，有書寫成「△」（呈向上三角型）、或「▽」（
      呈向下三角型）型之特殊習慣（見同上偵卷第一四三頁背面），且該些記事簿
      之內容，除部分為電話記錄外，明顯有為買賣某種物品（記事簿記載之單位為
      「張」）之記事內容（見同上偵卷第一四九頁、第一五０頁背面、第一五二頁
      背面），經原審當庭命被告乙○○書寫與扣案記事簿內相同之「苗栗」等文字
      ，被告亦將「田」部分寫成「▽」型（見原審卷（四）第一四０頁背面，且：
      被告於九十年四月十七日偵訊時庭呈給檢察官之黃永忘的書寫地址，亦將「黃
      」字的「田」部分書寫為「△」型，見同上偵卷第一八五頁），顯見該書寫習
      慣，係被告特有，並非一般人之通常書寫習慣，準此，堪認被告即為扣案毒品
      手提袋內記事簿之所有人，更足以證明扣案毒品係被告所有。扣案海洛及安非
      他命數量不貲，且有夾鏈袋、電子磅秤等，顯係做為販賣之用。
（二）被告雖辯稱如附表二所扣案之毒品等物，是阿木託溫盛評帶給吳家政，而由溫
      盛評放在其車上云云，惟查：
  １、證人溫盛評於偵訊時及原審訊問時均證稱：是被告乙○○在交保後二、三天去
      找伊幫忙扛這個案子，扣案的毒品並非伊所有，九十年二月十五日伊並未與乙
      ○○、何文政等人在一起等語（見臺灣桃園地方法院檢察署九十年毒偵字七四
      七號卷第六七、六八頁、原審卷（四）第二九頁）。證人吳家政於原審亦證稱
      ：伊不認識溫育華、沒有聽過溫育華的名字，亦不知溫育華是誰，也沒有聽過
      阿木這個人等語（見原審卷（二）第二二一至二二二頁）。
  ２、證人即警員吳國賓於原審到庭證稱：二月十四日渠等向桃檢聲請搜索票實施搜
      索，在搜索地有查獲微量的毒品，據在場人葉敏苓、鄭棋峰說有一名「二哥」
      者會借他們的場地分裝毒品，再給他們微量的毒品。他們二人說「二哥」當天
      還會前往該址，故渠等就在該處等，被告後來有至該處，但未在被告身上查獲
      毒品。被告來之前，渠等跟葉敏苓及鄭棋峰閒聊，他們說被告可能會把毒品放
      在手提包內或租來的車內，渠等查到被告有毒品前科，認為可疑，第一次去找
      車沒找到，所以將被告帶回隊上偵訊，後來發現被告身上有汽車鑰匙，又返回
      桃園找，在被搜索地址附近的加油站前找到被告的車等語（見原審卷（一）第
      一九二頁）。另證人即警員高宸謙於原審證稱：鄭棋峰說被告經常開一台白色
      的車子，我們有帶被告下去找，被告說他是被人載來，並未開車。伊將附近白
      色的車子通通記下車號帶回分局查車籍資料，後來回分局查到有一部車設籍士
      林，在被告地址的附近，渠等懷疑車是被告的，且在被告身上查到二串鑰匙，
      其中一串只有單支鑰匙（即為開啟該車的鑰匙），就帶被告回現場找到該車，
      渠等在車內找到一個皮包，裡面有扣案的毒品等物等語（見原審卷（一）第二
      三○頁）。被告前開查獲扣案毒品之車號七Ａ｜四七二九號自小客車既為被告
      所承租，警員係先查獲被告持有該車之鑰匙，再查獲該車及車內毒品，則該些
      毒品等物，顯係被告所有，至堪認定。
  ３、證人葉敏苓於原審證稱：被告拿很多種毒品給伊，被告身上有一包一包毒品很
      多包，甚至還有沒聽過類似迷幻藥的毒品等語，核與前述證人吳國賓證述之情
      節相符；證人葉敏苓尚證稱：被告開庭前有去伊家，要伊作偽證，並交付一紙
      教她如何做偽證的字條，於原審並提供該紙字條附於卷內為證（見原審卷（三
      ）第一六二至一六四頁、第一七二頁至第一七五頁）。可見被告畏罪心虛之情
      。
  ４、被告於警訊時辯稱：溫盛評於該日下午十六時許，從土城看守所附近開伊所租
      用的自小客車載伊至「樹林收費站之國道公路警察隊辦公處」後，溫盛評即自
      行離去，將扣案如附表二之毒品等物放在車上（見臺灣桃園地方法院檢察署九
      十年度毒偵字第七四七號卷第九頁）；繼又於內勤檢察官訊問時供稱：扣案之
      毒品是溫盛評在九十年二月十四日下午放在伊車內椅子上，車是伊租的，溫盛
      評先帶伊去國道六隊，再到「桃園」，車停在路旁，伊上去找葉敏苓時，溫盛
      評就走了云云（見同上偵卷第五四頁背面至第五五頁）；嗣於九十年四月二十
      日偵訊時又改稱：毒品是「溫盛評、吳家政」所有（見同上偵卷第八四頁背面
      ）；迨於原審訊問時又翻異前詞改稱：被查獲之毒品，是一位叫「阿木」的人
      託溫盛評帶去給一個吳家政的人，當時伊弟劉長永、溫育華、阿木、何文政、
      何文政女友都在，阿木在二月十四日下午約二點以前託毒品給溫盛評，阿木當
      場就跟溫盛評說你要帶給吳家政云云（見原審卷（一）第一三四、一三五頁）
      ，其所辯顯然前後相互矛盾。
  ５、至於證人何文政於原審訊問時雖證稱：伊於九十年二月十四日有與溫盛評、被
      告乙○○與伊女友一起搭車自土城出發先到桃園，因被告說要去他租屋的地方
      ，迨到桃園時約下午四點多，只有被告上去，伊和溫盛評坐在車上等時，先看
      到有一個男子（指鄭棋峰）被警員押下來，沒多久又看到葉敏苓及被告被押下
      來，伊等就趕快跑云云（見原審卷（二）第一四八、一四九頁），惟查，被告
      抵達葉敏苓住處而為警員查獲的時間係在二月十四日深夜二十三時許，證人何
      文政竟稱查獲之時間為「下午四點多」，所述顯然不實，難以採信。
  ６、扣案之如附表二編號１、２所示之物，分別為第一級、第二級毒品之事實（各
      該毒品之成分、重量詳如附表二編號１、２所示），此有內政部警政刑事警察
      局鑑驗通知書一紙、法務部調查局鑑定通知書一紙附卷可憑（見同上偵卷第八
      一頁、第八八頁），此外有其餘如附表二所示之扣案物品及照片等在卷足稽，
      是被告此部分之犯行，應堪以認定。
（三）被告雖辯稱如附表三在碧雲天旅館三０二室所扣案之毒品等物，是吳家政帶去
      的，而該三０二室則是廖秀娟所承租云云，毒品非伊所有等語。惟查：
  １、證人吳家政於原審到庭作證實堅決否認扣案之大量毒品及放毒品皮包內之物品
      為其所帶去，並證稱伊於當日早上六、七點即離開賓館房間，離開時尚未見到
      扣案之毒品等物（見原審卷（四）第二二二頁、二五四頁）。而證人即警員丁
      坤村、游武志於偵查時證稱：渠等在裝毒品的皮包內取出被告乙○○的汽車鑰
      匙（見臺灣桃園地方法院檢察署九十年度偵字第九五六一號卷第六七頁）。另
      證人證人廖秀娟於原審證稱：九十年六月九日碧雲天三０二室並非伊承租，伊
      未曾去過該旅館三０二房，且扣案物照片上所顯示之物，伊曾見乙○○拿過，
      乙○○曾帶該些物品至伊住處等語（見原審卷（四）第一六三、一六四頁）。
      被告上述辯解已難採信。
  ２、綜上，堪認於九十年六月九日所查扣之毒品等物，應係被告乙○○所有。再參
      以證人即當日同時為警查獲之葉光裕、許堯萍（於製作警訊筆錄時冒名羅婉瑄
      ）於警詢時亦均證稱：扣案之毒品等物係被告乙○○所有，證人葉光裕並證稱
      ：伊曾向被告購買毒品等語（見臺灣桃園地方法院檢察署九十年度偵字第九五
      六一號卷第二三頁、二六頁），雖葉光裕、許堯萍與乙○○嗣經移送臺灣桃園
      地方法院檢察署偵訊時，證人葉光裕翻異前詞改稱：伊未曾向被告買毒品，伊
      不知扣案毒品是何人的，伊去時東西就在該處云云；證人許堯萍亦翻供稱：伊
      去時，房間裏面除伊和葉光裕外，有甲○○、還有一個男的，毒品是一位叫「
      偉城」的云云；而證人甲○○於偵查時證稱：毒品是「家政」託給乙○○的，
      伊在賓館聽到「家政」跟乙○○通電話提到乙○○說東西是「家政」的云云（
      以上見同上偵卷第五四頁至第六二頁）。惟查証人葉光裕、許堯萍於警詢時之
      證詞尚互核相符，迨至偵訊時，葉光裕、許堯萍、甲○○三人之證詞，即已相
      互矛盾，且所述與被告於原審訊問時辯稱：是甲○○告訴伊毒品是吳家政的云
      云（原審卷（二）第二二四頁），四人所述前後情節完全不符，是否實在，已
      值懷疑。參以證人許堯萍、葉光裕於偵查時均未否認於警詢時的確有對警員證
      稱如上不利於被告之證詞（見同上偵訊筆錄），雖證人許堯萍於偵訊時證稱：
      是因當時沒人承認，警察要伊交待，伊就說毒品是乙○○的云云，惟其於原審
      訊問時又翻稱：伊和葉光裕到時，屋內有三個人（甲○○、乙○○和另一名男
      子），而毒品等物是該名不知名的男子的，房間亦是該男子租的，警察說如果
      說出毒品是被告的，就可以出去云云（見同上偵卷第五八頁及原審卷（二）第
      九十、九三頁），其對於警詢時何以證稱扣案毒品等物係被告乙○○所有等語
      之辯詞顯然不一；再參以被告於原審訊問時供稱：伊去到房間時，家政就不在
      ，房間是龍嫂（指廖秀娟）租的云云（見原審卷（二）第九二頁），亦與證人
      許堯萍於原審訊問時所稱：伊到時屋內有甲○○、乙○○和另一名男子（指家
      政），房間亦是該名男子租的云云不相符，足見證人許堯萍嗣後於偵訊和原審
      訊問時之證詞，均係迴護被告之詞，不足採信。另證人葉光裕於偵查中原稱：
      不知扣案的毒品是何人的；惟於原審訊問時卻稱：扣案之毒品等物是一個叫家
      政的人的云云（原審卷（三）一九七頁），其於原審之證詞顯難採信。另證人
      葉光裕於原審訊問時證稱：伊和許堯萍在早上九點多去該房間時，只有家政和
      甲○○在裡面云云（見原審卷（三）一九七頁），亦與前述許堯萍證稱其二人
      到時，被告已在房內之情節截然不符。再證人葉光裕雖於偵訊中稱：伊在警詢
      中會說乙○○賣伊安非他命是因欠過乙○○錢，被乙○○打云云（見同上偵卷
      第六一頁），惟果如此，其和乙○○間應有仇隙；惟其於原審訊問時竟又證稱
      ：當天早上伊被人打，伊叫乙○○過來請他幫忙云云，其所述亦相矛盾。是故
      證人許堯萍、葉光裕於警詢時之陳述，依前述理由，應較為可信，且核與前述
      吳家政、丁坤村、游武志、廖秀娟之證詞較為相符，應認其於警詢時之證詞為
      可採而具有證據能力，至於證人葉光裕、許堯萍、甲○○三人嗣於偵訊及原審
      訊問時翻異之證詞，應係與被告事後串證之結果，並不足採。
  ３、扣案之如附表三編號一、二所示之物，分別為第一級、第二級毒品之事實（各
      該毒品之成分、重量詳如附表所示），此有法務部調查局鑑定通知書一紙、行
      政院衛生署管制藥品管理局檢驗成績書一紙附卷可憑（見同上偵卷第九六頁、
      第八八頁），此外有其餘扣案如附表三所示之物品及照片等在卷足稽，是被告
      此部分之犯行，亦堪以認定。
 （四）被告雖辯稱：九十年六月十八日在其所駕之自小客車係向耿貴榮所借，警員
       於該車後車廂所查獲之如附表四所示之毒品等物，是耿貴榮留在其車上的云
       云，惟查：
   １、證人耿貴榮堅決否認有借該車予被告之事實（見臺灣桃園地方法院檢察署九
       十年度偵字第八六五０號卷第二七、二八頁）。而證人溫盛評與溫盛評之兄
       溫育民於原審已明確證稱：車號三Ｂ｜０六六二號自小客車，為耿貴榮與案
       外人溫盛評共同出資購買，登記於溫盛評之兄溫育民名下，耿貴榮與溫盛評
       各有一把鑰匙，大部分時間，均由溫盛評駕駛使用，後溫盛評因戒治入監，
       該車竟於九十年六月六日遭人在桃園縣大溪鎮文武新村三號前竊走，車被竊
       走時仍懸掛三Ｂ｜０六六二號車牌，該駕走車輛之人並非耿貴榮等語（見原
       審卷（三）第二六四頁、原審卷（四）第七八頁）。又證人耿貴榮於偵訊時
       證稱：「乙○○曾在今年至我家偷東西，因我朋友『小六子』帶乙○○至我
       家，後來我發現放在床頭櫃抽屜內之行照駕照、鍊子等不見了」等語（見同
       上偵卷八六五○號第二七頁）；參以該車號三Ｂ｜０六六二號自小客車為警
       查獲時，竟未懸掛原車號三Ｂ｜０六六二號，而係懸掛ＭＡ｜一九一九號贓
       車牌，足見被告所駕駛之車來路不明，前開車輛並非由耿貴榮借予被告。
   ２、關於在該自小客車之後車廂內同時所查獲之耿貴榮授權委託書、耿貴榮委任
       授權書、耿貴榮債權轉誏授權書、永順財務管理顧問公司案件資料明細表、
       案件資料表、耿貴榮委任取款契約書等各一份、廖大輝向耿貴榮借款合約書
       二份、吳佳慧刑事傳票二張、吳佳慧行政執行署通知書一份等文件（附於臺
       灣桃園地方法院檢察署九十年度毒偵字第二三四三號卷第十七至二七頁），
       係耿貴榮委託被告幫其討債而簽訂之文件，此據證人耿貴榮證述甚詳（見原
       審卷（一）第一九一頁），被告於本院訊問時，亦不否認有與耿貴榮簽訂上
       述授權書等而為耿貴榮催討債務之事實，再觀諸該些授權書等文件之內容，
       均係由委託人簽立授權予受託人為其催款之文件，則該些文件，衡情，自應
       係由受託催款者持有方屬合理。本件被告既坦承受耿貴榮之託為耿貴榮催討
       債務，且該些文件復係由被告所駕駛中之自小客車的後車廂內為警與毒品共
       同查獲，則如附表四所示之毒品等物，自屬被告所有，至堪認定。
   ３、證人耿貴榮於原審九十一年一月二日訊問之初雖曾證稱：是伊職員謝健洲借
       車給被告，被告向伊借車時因伊自己要用車，所以被告就借伊職員的車云云
       ，然其嗣於同日庭訊與被告對質後則證稱：「這件事其實跟我一點關係都沒
       有，我都不知道，他（指被告）在囚車上及剛剛在法院居留室的時候他叫我
       這樣說，我不要替他擔這些事。」等語（見原審卷（一）第一八九、一九○
       頁），本件依前述１、２之論述，已堪認車內毒品並非證人耿貴榮所有，是
       應認證人耿貴榮先前證稱是職員謝健洲借車給被告云云應非實在，附此敘明
       。
  ４、扣案之如附表四編號１、２所示之物，分別為第一級、第二級毒品之事實（各
      該毒品之成分、重量詳如附表所示），此有法務部調查局鑑定通知書一紙、行
      政院衛生署管制藥品管理局檢驗成績書一紙附卷可憑（見九十年毒偵字一五三
      三號卷第十六頁、十八頁），此外有其餘扣案如附表四所示之物品及照片等在
      卷足稽，是被告此部分之犯行，應堪認定。
 （五）又扣案如附表五所示之毒品，確係被告乙○○所有，被告雖辯稱：警員於九
       十年九月十四日二十時十分許在九Ｎ｜七五九一號自小客車（韓國車）所查
       獲之如附表五所示之毒品等物，該車號九Ｎ－七五九一號韓國車並非伊所駕
       駛，而是因黃俊龍代替伊處理債務，伊與黃永郎言明十日內還錢，黃永郎並
       將該車作為抵押，當日（九十年九月十四日）黃俊龍把該車鑰匙交付給他，
       但伊並未駕駛該車，而是駕駛停於另一旁之吉普車，故該車是黃俊龍所駕駛
       ，黃俊龍和其約在三勝餐廳見面云云。惟查：
   １、車號九Ｎ｜七五九一號韓國車，原為黃永郎所有，因黃永郎積欠被告債務，
       被告叫人（指黃俊龍）於九十年九月七日或八日左右，拿黃永郎所簽立之借
       據向黃永郎取車，黃永郎乃將該車鑰匙交給該人，由該人（指黃俊龍）將車
       駛離，斯時車內並無毒品之事實，上情業據證人黃永郎證述綦詳（見臺灣桃
       園地方法院九十年度偵字第第一五八九○號第一三七頁、原審卷（二）第九
       四至九六頁），且有領據、車籍作業系統查詢認可資料、委託書（附於同上
       偵卷第二一、二二、三二頁）各乙紙附卷可憑。且證人黃俊龍於原審亦證稱
       ：被告叫伊去處理黃永郎還錢的事，伊於九十年九月十四日前一、二日就已
       將車號九Ｎ｜七五九一號自小客車交付予被告（見原審卷（三）第二○二頁
       ），而於九十年九月十四日當天該車號九Ｎ｜七五九一自小客車係由被告與
       被告友人駕駛至三勝餐廳附近，而其本人則是駕駛吉普車和哥哥黃振原一同
       前往，伊將吉普車停在三勝餐廳旁邊等語（見原審卷（三）第二００、二０
       二頁），其已證實被告係駕駛該車號九Ｎ｜七五九一自小客車等情。雖證人
       黃振原曾於原審九十年十二月二十日訊問時證稱：伊當天與被告一起坐吉普
       車至三勝餐廳附近云云，惟其嗣於原審九十一年十月十五日訊問時改證稱：
       九十年九月十四日當日伊是和弟弟黃俊龍一起去三勝餐廳，在此之前並未和
       被告乙○○在一起等語（見原審卷（三）第二六０頁）。是其前此證稱與被
       告共乘吉普車至三勝餐廳云云，顯係迴護被告之詞，不足為被告有利之認定
       。
   ２、又查證人即警員陳慶豪於原審證稱：伊當時在成章一街埋伏，到忠孝路買東
       西，再回成章一街時剛好看到被告自前開自小客車下車在關車門，伊趕快走
       回成章一街，告訴同事剛剛看到被告，渠等就開車到忠孝路的萊爾富便利商
       店停車，看到被告跟黃振原在講話，渠等上前盤查時，勞勝輝發現被告附近
       有一包海洛因，伊在被告口袋拿到前述自小客車的鑰匙等語（見原審卷
       （二）第一五四至第一五五頁）。另證人即警員勞勝輝亦證稱：渠等在成章
       一街埋伏通緝犯，同事陳慶豪下車買煙，到忠孝路時看到被告開車下來，渠
       等就開車過去看到被告站在吉普車旁跟黃振原說話，後來伊上前盤查，在地
       上看到一包海洛因，陳慶豪問被告開什麼車過來，被告說他沒有開車，但在
       被告口袋找到一把鑰匙，就去開陳慶豪看到被告所開的那部車（指車號九Ｎ
       ｜七五九一號自小客車），打開後在車上查獲毒品，此把車鑰匙外，伊確定
       被告身上沒有其他鑰匙等語（見原審卷（二）第一○○頁）。益加證實被告
       駕駛該部車號九Ｎ｜七五九一號自小客車之事實。
   ３、被告雖辯稱：伊所駕駛之吉普車的來源是一個五股修理廠的老闆在被查獲前
       幾個月，因為伊一部車被他弄丟，要賠償伊，故將該部吉普車暫時給伊開等
       語（見原審卷（二）第二二五頁），惟經原審傳訊被告聲請傳喚之證人徐一
       平到庭卻證稱：伊並未向被告借過車，亦未借吉普車給被告等語（見原審卷
       （三）第二五八至第二五九頁）。益證被告上開所辯伊當天是先向徐一平借
       吉普車而後駕駛至三勝餐廳附近停放云云，顯非事實。綜上，堪認警員於九
       十年九月十四日二十時十分查獲被告時，被告係駕駛車號九Ｎ｜七五九一號
       自小客車無疑。被告嗣後雖又翻供改稱車號九Ｎ｜七五九一號自小客車，是
       甲○○所駕駛云云，並聲請傳訊甲○○為證，惟查被告自警訊、偵訊迄原審
       歷次訊問時均係主張該車係由黃俊龍駕駛，迨原審詳細查證並非屬實後，其
       始於九十二年十月二十日原審準備程序時改稱該車係甲○○所駕駛，參諸前
       述眾多證人均證稱被告有於原審審理期間與證人串證之事實，被告迨至原審
       已審理二年後，始又主張該車是甲○○所駕駛云云，顯難以採信，固認證人
       甲○○並無再予傳訊之必要，併此敘明。
  ４、扣案之如附表五編號１、２所示之物，分別為第一級、第二級毒品之事實（各
      該毒品之成分、重量詳如附表所示），有法務部調查局鑑定通知書二紙、行政
      院衛生署管制藥品管理局檢驗成績書一紙附卷可憑（見九十年度偵字第一五八
      九○號卷第一三九頁、九十年毒偵字一五三三號卷第十六頁、十八頁、原審卷
      （四）九十二年三月十九日訊問筆錄後），此外有其餘扣案如附表五所示之物
      品及照片等在卷足稽，是被告此部分之犯行，亦堪以認定。
（六）關於被告於九十年二月二日至同年二月二十五日前之該段時間內某時，以二萬
      元之價格，販賣第二級毒品安非他命（重約一兩）予溫盛評；另於九十年二月
      間起至九十年七月二十八日止，連續販賣第一級毒品海洛因予耿貴榮共三次（
      每次半兩，金額五萬五千元）；又於九十年二月間起至九十年七月二十八日止
      ，連續販賣第二級毒品安非他命予耿貴榮三次（每次一兩，金額一萬元）之事
      實，被告雖否認其事，惟查：
  １、證人溫盛評於原審到庭證稱：伊於戒治前，在桃園市曾向被告乙○○購買兩萬
      多元的安非他命（重量為一兩）等語（見原審卷（四）第三十頁）。經查依證
      人溫盛評之在監紀錄，其係於九十年二月二十五日進入臺灣桃園看守所執行觀
      察勒戒而後接續執行強制戒治，此有法務部在監在押資料表在卷可稽（見原審
      卷（二）第三十九頁）。故證人溫盛評向被告購買毒品的時間，應係在九十年
      二月二日被告乙○○自臺北看守所釋放以後至同年二月二十五日溫盛評進入桃
      園看守所前該段時間內，雖證人溫盛評於原審九十一年十一月二十六日訊問時
      ，誤將其戒治之時間記憶為八十九年間，此應係因證人溫盛評於事後近二年之
      後，時間經過過久而錯記所致，並不影響其證詞之可信度，況證人溫盛評於原
      審九十二年二月二十五日訊問時明白證稱：伊八十九年底認識被告，於認識被
      告後約二、三個月向被告買安非他命等語（見原審卷（四）第一０一頁），是
      堪認溫盛評向被告購買安非他命之時間，應係在九十年二月二日以後至同年二
      月二十五日前該段時間內，附此敘明。
  ２、又證人耿貴榮於原審證稱：「被告販毒，我還向他買過毒品，陸續跟他買安非
      他命及海洛因，海洛因是在九十年一月到九十年七月二十八日跟他買約三、四
      次，每次都約買半兩，金額五萬五千元，安非他命也是差不多與海洛因相同的
      一段時間買的，亦買約三、四次，每次買一兩金額一萬元。有時在迴龍萬壽路
      的汽車賓館，有時他拿毒品到我家給我，安非他命及海洛因都是如此」等語（
      見原審卷（一）第一九○頁）。本院認證人耿貴榮所稱向被告購買毒品之始期
      ，雖稱係九十年一月間，亦應係因時間過於久遠而將被告出售其毒品之初次時
      間，誤記為九十年一月間起，惟如上所述，被告賣毒品予證人耿貴榮之時間應
      係自被告出所後之九十年二月二日後起，凡此證人因時間經過久遠而誤記之小
      瑕疵，並不影響被告有販賣毒品予證人之認定，併予敘明。另因證人耿貴榮對
      於被告販賣第一級毒品海洛因及第二級毒品安非他命之次數，僅能記憶為三、
      四次，爰為對被告作有利之認定，認定各販賣三次，併此敘明。
  ３、被告雖辯稱溫盛評與耿貴榮均是挾怨報復云云，惟查，被告並未說明其與溫盛
      評和耿貴榮間有何怨隙，參以證人溫盛評、耿貴榮二人於原審初訊時均猶對被
      告之犯行故為模糊而為有利被告之證述，並無對被告為不利之陳述，迨與被告
      進一步為對質後，或經原審曉諭後，始為前述供詞，茍如被告所述渠二人係挾
      怨報復，理應在初訊時即為被告不利之供述，是故被告前開所辯，顯不足採。
（七）本件被告於九個月的時間內即分別於八十九年十二月二十八日、九十年二月十
      五日、九十年六月九日、九十年六月十八日、九十年九月十四日被查獲持有毒
      品五次，且歷次被查獲之第一級毒品、第二級毒品高達數十公克至數百公克，
      數量不貲，並同時被查獲諸多電子秤、分裝袋，其中九十年六月九日、九十年
      六月十八日二次竟僅隔九日，即分別遭查獲數百公克之第一級、第二級毒品（
      實際數量詳如附表三、四所示），則被告持有如此大量之毒品，顯非僅供自己
      吸用，而是供販賣之用，至為明顯。又按前開如附表所示之毒品均為違禁物品
      ，非但物稀價昂且政府懸為禁令查緝甚嚴，取得不易，而販賣毒品係違法行為
      ，非可公然為之，亦無公定之價格，販賣者可任意分裝增減分量，而每次買賣
      之價差，亦隨時依雙方資力、關係之深淺、需求之數量、來源是否充裕、販賣
      者是否渴求資金、查緝是否嚴緊、購買者被查獲時供述購買對象之可能性之風
      險評估等，而異其標準，非可一概而論，販賣者復可從價差或量差等不同方式
      牟利，故販賣之利得除經被告坦承及價量俱臻明確外，委難察得實情，若知過
      坦承者自白供述其營利情形，須受刑罰，狡儈者否認其利得，反因無法查知其
      營利情形而得逞僥倖毋須受制裁，顯失事理之平。又販賣第一級毒品海洛因、
      第二級毒品安非他命之行為，事涉重典，苟無利潤可圖，被告豈有大量或多次
      購入後，再無償給予他人之可能，是堪認被告係具有營利之意圖而販入扣案之
      毒品，至為灼然。
二、按販賣毒品罪，不以販入之後，復行賣出為構成要件，僅須以營利為目的，將毒
    品購入或將毒品賣出，犯罪即為成立。核被告乙○○所為，係犯毒品危害防制條
    例第四條第一項、第二項之販賣第一級、第二級毒品罪（公訴人於原審九十二年
    十月二十日變更起訴法條為販賣第一級、第二級毒品罪）。被告販賣前持有第一
    級、第二級毒品之低度行為，應為其販賣第一級、第二級毒品之高度行為所吸收
    ，均不另論罪。被告先後多次非法販入、賣出第一級、第二級毒品之犯行，均時
    間密接，犯罪構成要件相同，顯均係基於概括之犯意為之，均為連續犯，應均以
    一罪論，並各依法加重其刑（惟販賣第一級毒品罪之法定刑為死刑或無期徒刑，
    及販賣第二級毒品罪法定刑之無期徒刑部分，依法均不得加重，僅就販賣第一級
    毒品罰金刑部分及販賣第二級毒品之有期徒刑、罰金刑部分均加重其刑）。又被
    告所犯前述販賣第一級、第二級毒品罪，犯意各別，罪名不同，應予分論併罰。
    另被告前曾有如事實欄一之犯罪、科刑、執行情形，此有臺灣桃園地方法院檢察
    署刑案資料查註紀錄表及本院被告全國前案紀錄表附卷可稽，其於五年之內再犯
    本件有期徒刑以上之罪，係屬累犯，應依刑法第四十七條之規定遞予加重其刑（
    惟販賣第一級毒品罪之法定刑為死刑或無期徒刑，及販賣第二級毒品罪法定刑之
    無期徒刑部分，依法均不得加重，僅就販賣第一級毒品罰金刑部分及販賣第二級
    毒品之有期徒刑、罰金刑部分，均遞予加重其刑）。公訴人雖僅起訴被告於九十
    年二月十五日凌晨為警查獲如附表二所示毒品等物之該次犯行，惟被告如事實欄
    所述之其餘犯行，與公訴人起訴部分有連續犯之裁判上一罪關係，應為起訴效力
    所及，本院自得併予審理。
三、原審認被告罪證明確，予以論罪科刑，固非無見，惟按毒品危害防制條例第十八
    條第一項規定，得諭知沒收並銷燬之者，以查獲之毒品及專供製造或施用毒品之
    器具為限，並不及於毒品之外包裝。而毒品外包裝既係用於包裹毒品，防其裸露
    、潮濕，便於攜帶販賣，亦係供販賣毒品所用之物，應依毒品危害防制條例第十
    九條第一項之規定宣告沒收之，方屬適法。原判決就扣案如附表一、二、三、四
    、五各編號１、２所示關於毒品之外包裝部分，併依毒品危害防制條例第十八條
    第一項規定諭知沒收並銷燬之，容有未當，被告提起上訴，其猶執陳詞否認有何
    販賣第一級及第二級毒品之犯行，上訴固無理由，惟因原判決既有如上可議之處
    ，自屬無可維持，爰由本院將原判決撤銷改判，並審酌被告意圖營利，多次販入
    大量數十公克至數百公克之第一級、第二級毒品，並出售予他人牟利，以其遭查
    獲之毒品數量、及次數，被告顯係大盤毒梟，嚴重助長毒品泛濫，且屢被查獲均
    不知悔改，復行再犯，其惡性不輕，處刑不宜寬縱，以及其犯行對社會危害至鉅
    ，再審酌其犯罪後否認犯行之態度等一切情狀，就其所犯上開二罪，各量處如主
    文所示之刑，就販賣第一級毒品罪部分，宣告褫奪公權終身，就販賣第二級毒品
    罪部分，依其犯罪之性質，認有褫奪公權之必要，宣告褫奪公權八年。並定其應
    執行無期徒刑，且宣告褫奪公權終身。
四、扣案之如附表一、二、三、四、五各編號１、２所示之第一級、第二級毒品，均
    為查獲之毒品，均應依毒品危害防制條例第十八條第一項前段之規定，沒收銷燬
    之。該毒品之外包裝及如附表一、二、三、四、五各編號３所示之物，均為供被
    告販賣第一級、第二級毒品所用之物，應依毒品危害防制條例第十九條第一項前
    段之規定，宣告沒收（因該些物品均已扣案，並無不能沒收之問題，故不為追徵
    其價額或以財產抵償之諭知）。另被告販賣第一級毒品海洛因予證人耿貴榮共三
    次，所得共十六萬五千元（五萬五千元乘以三）；被告販賣第二級毒品予證人溫
    盛評、耿貴榮，所得共五萬元（販賣予溫盛評二萬元，販賣予耿貴榮三次共三萬
    元）（以上均係以對被告最有利之金額、次數計算），均依應毒品危害防制條例
    第十九條第一項規定，諭知沒收之，如全部或一部不能沒收時，以其財產抵償之
    。至扣案如附表一、三、四、五各附表編號四所列之物，並無積極證據足證與本
    件被告販賣毒品之犯行有關，均不另為沒收之宣告，附此敘明。
五、檢察官併辦意旨另指；被告乙○○基於販賣第二及毒品之概括犯意，先於民國九
    十二年八月十五日，經其友人吳佳慧以0000000000號行動電話與其聯
    絡購買毒品，雙方談妥交易條件後，乙○○即駕駛車號不詳自小客車前往桃園縣
    中壢市○○路三二三號吳佳慧之居處一樓，將重約三十七點五公克之第二級毒品
    安非他命，以新台幣二萬八千元之價格販賣予吳佳慧。又意圖營利，於九十二年
    八月二十二日前某時，販入淨重一百八十二點三七公克之第二級毒品安非他命，
    預備伺機販賣予他人以牟利。而於九十二年八月二十二日十二時十分許，在桃園
    縣平鎮市○○路八十六號名家商務旅館六○九室為警當場查獲，並扣得第一級毒
    品海洛英兩包、第二級毒品十三包（毛重一七八點三公克）、大麻煙六支、注射
    針筒三支、玻璃球吸食器一個、電子磅秤一台、分裝袋一包、安非他命殘渣袋三
    只等物。劉建銘又承前概括犯意，於九十二年十一月十五日前某時，意圖營利而
    販入合計重約三百零七公克之安非他命十七包，即隨身攜帶，預備販賣予他人以
    牟利，而於九十二年十一月十五日，與友人陳美倫、謝英娜、葉恬宇、羅鳳嬌相
    約於桃園縣桃園市○○○路○段六十九巷十二號天堂鳥汽車旅館六七○室唱歌時
    ，為警當場查獲，並扣得第一級毒品海洛英二包、第二級毒品三○七‧六四公克
    、Ｋ他命、電子磅秤一台、分裝袋四包、玻璃球管一個。因認被告此部分亦犯販
    賣第二級毒品安非他命罪嫌云云。惟查併辦部分所指被告販賣第二級毒品安非他
    命之時間為九十二年八月十五日至同年十二月十五日，與本件被告販賣安非他命
    之時間為八十九年六月十六至九十年七月二十八日止，相隔已達二年餘，自難認
    二者係時間密接，而基於概括之犯意而為，故並無連續犯關係，該部分應退還檢
    察官另行處理，併予敘明。
據上論斷，應依刑事訴訟法第三百六十九條第一項前段、第三百六十四條、第二百九
十九條第一項前段，刑事訴訟法第二百九十九條第一項前段，毒品危害防制條例第四
條第一項、第二項、第十八條第一項前段、第十九條第一項，刑法第十一條前段、第
五十六條、第四十七條、第三十七條、第五十一條第四款、第八款，判決如主文。
本案經檢察官陳文禮到庭執行職務。
中　　　華　　　民　　　國　　九十三　　年　　　九　　　月　　 三十 　　日
                              臺灣高等法院刑事第十七庭
                                  審判長法  官  陳  正  雄
                                        法  官  許  宗  和
                                        法  官  許  錦  印
右正本證明與原本無異。
如不服本判決，應於收受送達後十日內向本院提出上訴書狀，其未敘述上訴之理由者
並得於提起上訴後十日內向本院補提理由書（均須按他造當事人之人數附繕本）。
                                        書記官  楊  妙  恩
中　　　華　　　民　　　國　　九十三　　年　　　十　　　月　　　七　　　日
附錄本案論罪科刑法條全文：
毒品危害防制條例第四條：
製造、運輸、販賣第一級毒品者，處死刑或無期徒刑；處無期徒刑者，得併科新臺幣
一千萬元以下罰金。
製造、運輸、販賣第二級毒品者，處無期徒刑或七年以上有期徒刑，得併科新臺幣七
百萬元以下罰金。
製造、運輸、販賣第三級毒品者，處五年以上有期徒刑，得併科新臺幣五百萬元以下
罰金。
製造、運輸、販賣第四級毒品者，處三年以上十年以下有期徒刑，得併科新臺幣三百
萬元以下罰金。
製造、運輸、販賣專供製造或施用毒品之器具者，處一年以上七年以下有期徒刑，得
併科新臺幣一百萬元以下罰金。
前五項之未遂犯罰之。
 附表一
┌─┬────┬─────────────────────────────
│  │第一級毒│海洛因二包（合計淨重三七八．七一公克，包裝重二九．五一公
│１│品      │克，純度百分之七九．九十，純質淨重三○二．五九公克）
│  │        │（註：上述其中一包海洛因塑膠袋內有：海洛因一小包及一小罐，
│  │        │詳見原審卷（四）第六七頁）。
├─┼────┼─────────────────────────────
│  │第二級毒│1.大麻一包（淨重二六．八六公克，包裝重四．六公克）。
│２│品      │2.安非他命二包（淨重五．八五○九公克，取○．○四一四公克鑑
│  │        │  析用罄，驗餘淨重五．八○九五公克）。
│  │        │3.含ＭＤＭＡ、ＭＤＡ之藥丸共三百七十顆
├─┼────┼─────────────────────────────
│  │被告所有│電子磅秤一台、夾鏈袋三大包共五百個、手提包二個、筆記本四本
│３│供販賣毒│
│  │品所用之│
│  │物      │
├─┼────┼─────────────────────────────
│  │其他    │非屬毒品之膠囊三顆（合計淨重０．五五公克）、黃色液體一小瓶
│４│        │（含瓶總重二八．二九公克）、藥丸三顆、現金三十萬、支票二紙
│  │        │、吸食器一個，針筒九支。
└─┴────┴─────────────────────────────
 附表二
┌─┬────┬─────────────────────────────
│  │第一級毒│海洛因磚一大塊、六大包、四小包（共十一包）
│１│品      │（合計淨重五二二．六七公克，包裝重五．四三公克，純度百分之
│  │        │五七．八三，純質淨重三○二．二六公克）
├─┼────┼─────────────────────────────
│  │第二級毒│安非他命一大包、十七小包（實際毛重共三四．三二公克，總淨重
│２│品      │共二九．六七公克，共取○．三公克鑑驗用罄，總餘二九．三七公
│  │        │克，平均純度約為百分之九十四）
├─┼────┼─────────────────────────────
│  │被告所有│空塑膠分裝袋二十四個
│３│供販賣毒│
│  │品所用之│
│  │物      │
└─┴────┴─────────────────────────────
 附表三
┌─┬────┬─────────────────────────────
│  │第一級毒│海洛因十一包（合計淨重一二四．二三公克，包裝重八．六三公克
│１│品      │，純度百分七四．五一，純質淨重九二．五六公克）
├─┼────┼─────────────────────────────
│  │第二級毒│安非他命二包
│２│品      │（含塑膠袋及標籤紙共重一二．六六七公克）
├─┼────┼─────────────────────────────
│  │被告所有│分裝袋十個、鏟食吸管二支、電子秤一台、皮包一個
│３│供販賣毒│
│  │品所用之│
│  │物      │
├─┼────┼─────────────────────────────
│  │其他    │不明白色粉末一包（實際毛重一八．八一八公克）、白粉一包（淨
│４│        │重六．三三公克，包裝重０．七三公克）、吸食器一個、注射針筒
│  │        │六支
└─┴────┴─────────────────────────────
 附表四
┌─┬────┬─────────────────────────────
│  │第一級毒│海洛因一包（淨重三十七．八○公克，包裝重○．七八公克，純度
│１│品      │ 百分之八十三．○九，純質淨重三十一．四一公克）
│  │        │
├─┼────┼─────────────────────────────
│  │第二級毒│安非他命五包（含塑膠袋及標籤紙共重一四四．四五公克）
│２│品      │
│  │        │
├─┼────┼─────────────────────────────
│  │被告所有│分裝袋一百六十八個
│３│供販賣毒│
│  │品所用之│
│  │物      │
├─┼────┼─────────────────────────────
│  │其他    │安非他命吸食器一組
│  │        │
│４│        │
│  │        │
│  │        │
└─┴────┴─────────────────────────────
 附表五
┌─┬────┬─────────────────────────────
│  │第一級毒│海洛因共四包（一包係被告丟在地上，其餘三包在車內的皮包內扣
│１│品      │得）（淨重四五．○四公克，包裝重六．四七公克，純度百分之三
│  │        │五．九一，純質淨重一六．一七公克）
│  │        │
│  │        │
├─┼────┼─────────────────────────────
│  │第二級毒│安非他命一包（實稱毛重二．四六六公克）
│２│品      │安非他命一包（淨重○．○八公克；包裝重○．二三公克）
│  │        │
│  │        │
│  │        │
├─┼────┼─────────────────────────────
│  │被告所有│電子秤一台、空夾鏈袋四大包、皮包一個
│３│供販賣毒│
│  │品所用之│
│  │物      │
├─┼────┼─────────────────────────────
│  │其他    │鐵製、塑膠製瓢器各一支、鐵夾子一支、海洛因攪拌器一個
│  │        │
│４│        │
│  │        │
│  │        │
└─┴────┴─────────────────────────────
